【裁判字號】    99,交聲,241
【裁判日期】    990709
【裁判案由】    違反道路交通管理處罰條例聲明異議
【裁判全文】
臺灣花蓮地方法院交通事件裁定      99年度交聲字第241號
原處分機關  交通部公路總局臺北區監理所花蓮監理站
異  議  人  甲○○○
即受處分人
上列異議人即受處分人因違反道路交通管理處罰條例案件，對於
交通部公路總局臺北區監理所花蓮監理站民國99年5 月13日花監
違字第 44-P00000000號、P00000000號裁決聲明異議，本院裁定
如下：
    主  文
異議駁回。
    理  由
一、原處分意旨略以：異議人即受處分人甲○○○（下稱異議人
    ）於駕駛執照經註銷期間之民國99年 4月14日12時12分許、
    99年5月7日15時10分許，仍分別駕駛車牌號碼FF-915號營業
    遊覽大客車，行經花蓮市○○街、節約街口及在花蓮縣台 8
     線 183K處，分別經花蓮縣警察局交通警察隊舉發有「駕駛
    執照經註銷仍駕駛大客車」之違規情事，並經原處分機關即
    依道路交通管理處罰條例第21條之1第1項第 5款分別裁處罰
    鍰新臺幣（下同）6萬元，並扣繳駕駛執照等語。
二、異議意旨略以：異議人先前係酒後駕駛自用小客車，監理站
    不應吊扣其職業聯結車駕照，當時異議人向監理站異議，監
    理站不理，嗣後因異議人沒有去繳納罰款，其駕照即經監理
    站予以註銷，而異議人不知道駕駛執照被註銷，才會繼續開
    遊覽車云云。
三、按汽車駕駛人駕駛聯結車、大客車、大貨車，有下列情形之
    一者，汽車所有人及駕駛人各處新臺幣4萬元以上8萬元以下
    罰鍰，並當場禁止其駕駛：五、駕駛執照業經吊銷、註銷仍
    駕車。期限內繳納或到案聽候裁決者，處罰鍰 6萬元，道路
    交通管理處罰條例第21條之 1第1項第5款及違反道路交通管
    理事件統一裁罰基準表分別定有明文。
四、經查：
  (一)本件異議人於上揭時、地，駕駛上揭營業遊覽大客車經花蓮
    縣警察局交通警察隊舉發有「駕駛執照經註銷仍駕駛大客車
    」之違規，此有花蓮縣政府警察局花警交字第P00000 000號
    、 P00000000號舉發違反道路交通管理事件通知單影本各乙
    份附卷可稽，異議人並自承有駕駛車輛之行為，此部份事實
    首堪認定。
  (二)又異議人曾於職業聯結車駕照經吊扣期間之97年 9月25日駕
    駛營業大客車，經交通部公路總局台北區監理所花蓮監理站
    （下稱花蓮監理站）於98年5月2日以花監違字第裁字44-P00
    000000號裁決書處罰鍰8萬元，並吊銷駕駛執照，1年內禁考
    ，經合法送達，異議人未於法定期限內提出異議，嗣經本院
    於98年10月4日以98年交聲字第339號以逾期異議為由，裁定
    駁回異議人之異議確定，此有花蓮監理站99年 6月30日北監
    花四字第0990006553號函及該站檢送之上開裁決書、送達證
    書及本院上開裁定書附卷可稽。是異議人之職業駕駛執照業
    經吊銷，應堪認定。
  (三)訊據異議人辯稱：「我是因為酒駕應吊扣自用小客車的駕照
    ，但是監理站不應該吊扣我的職業聯結車駕照，酒駕只能吊
    扣普通小型車駕駛執照，不能吊銷我的職業執照，我以為我
    的駕照只是被吊扣，我不知道被註銷」云云。惟異議人於97
    年 2月6日酒後駕車之違規行為，經花蓮監理站於97年2月18
    日以花監違字第44-P00000000號裁決書裁處罰鍰19,500元、
    吊扣駕駛執照12個月，應施以道安講習之處分，異議人未於
    法定期限內提出異議，致該處分確定並已執行完畢。異議人
    至今仍爭執花蓮監理站不應該吊扣其職業聯結車駕照，已無
    實益。況異議人之職業駕駛執照經花蓮監理站註銷，嗣經異
    議人向本院提出異議經駁回確定，異議人顯然明知其職業駕
    駛執照遭註銷之事實，自不得諉為不知。從而，本件異議人
    於上開駕照註銷後，復於上揭時、地，兩次駕駛上揭營業遊
    覽大客車為警舉發，自有駕駛執照業經註銷而仍駕駛大客車
    之違規。
五、綜上所述，本件異議人既有前揭駕駛執照經註銷仍駕駛大客
    車之兩次違規行為，原處分機關依道路交通管理處罰條例第
    21條之 1第1項第5款之規定及違反道路交通管理事件統一裁
    罰基準表，裁處異議人罰鍰各 6萬元，並扣繳駕駛執照，核
    無不當，異議人之異議，均無理由，應予駁回。
據上論斷，應依道路交通案件處理辦法第19條，裁定如主文。
中    華    民    國    99    年    7     月    9     日
                  交通法庭      法  官  蕭一弘
上列正本證明與原本無異。
如對本裁定不服，應於送達後 5日內，向本院提出抗告狀（應抄
附繕本）。
中    華    民    國    99    年    7     月    9     日
                                書記官

司法院資訊處製作；財團法人民間司法改革基金會備份。
